【裁判字號】    90,交易,497
【裁判日期】    900817
【裁判案由】    公共危險
【裁判全文】
臺灣高雄地方法院刑事判決                          九十年度交易字第四九七號
    公  訴  人  臺灣高雄地方法院檢察署檢察官
    被      告  甲○○
右列被告因公共危險案件，經檢察官聲請簡易判決處刑（九十年度偵字第一一二三一
號），經本院簡易庭認為不宜，移由本院改依通常程序審理，本院判決如左：
    主  文
甲○○服用酒類不能安全駕駛動力交通工具而駕駛，累犯，處有期徒刑肆月，如易科
罰金以參佰元折算壹日。
    事  實
一、甲○○前因公共危險案件，經臺灣高雄地方法院判處有期徒刑六月，於民國八十
    九年十一月十四日易科罰金執行完畢。詎猶不知悔改，於九十年六月三日凌晨一
    時許，在高雄縣大社夜市飲用數量不詳之米酒摻鱉血後，因受酒精影響，明知其
    反應、平衡感、感覺力、言語能力均已有所障礙，影響其駕駛能力，而處於不能
    安全駕駛動力交通工具之狀態，竟仍駕駛車號ＸＺ─三九四三號自用小貨車，於
    當日凌晨一時三十二分許，行經國道十號公路西六公里處，因行車不穩，經警攔
    車稽查，當場測試其呼氣之酒精濃度高達每公升零點八五毫克，而查悉上情。
二、案經國道公路警察局第五警察隊報請臺灣高雄地方法院檢察署檢察官偵查起訴。
    理  由
一、訊據被告甲○○固坦承於九十年六月三日凌晨一時三十二分許，酒後駕駛車號Ｘ
    Ｚ─三九四三號自用小貨車，行經國道十號公路西六公里處，經警攔車稽查，當
    場測試其呼氣之酒精濃度高達每公升零點八五毫克之情，惟辯稱：當時伊精神狀
    況良好云云。
二、經查，被告於九十年六月三日凌晨一時三十二分許，為警測試其吐氣後之酒精濃
    度，高達每公升零點八五毫克，有酒精測試表、內政部警政署國道公路警察局公
    警局交字第Ｚ00000000號舉發違反道路交通管理事件通知單附卷可稽，
    且被告為警查獲後，經警觀測其生理反應，有對員警指揮及交通號誌無反應或遲
    緩、滿臉通紅、全身酒味、出入車門困難、行車不穩等現象，復有刑法第一百八
    十五條之三案件測試觀察紀錄表一紙在卷可按，另參酌德國、美國之認定標準，
    對於吐氣後所含酒精濃度已達每公升○．五五毫克或血液中酒精濃度達○．一一
    ％（ｍｇ＼ｄＬ）以上者，肇事率為一般正常人之十倍，是以被告當時為警測得
    之吐氣後酒精濃度為每公升零點八五毫克，其肇事率已超出常人之十倍以上，被
    告並有行車不穩、出入車門困難等情形，顯見被告當時已達不能安全駕駛駕駛動
    力交通工具之狀態。被告所辯，尚無足採。事證明確，被告犯行，應堪認定。
三、核被告甲○○所為，係犯刑法第一百八十五條之三之服用酒類不能安全駕駛動力
    交通工具而駕駛罪。又被告前因公共危險案件，經臺灣高雄地方法院判處有期徒
    刑六月，於八十九年十一月十四日易科罰金執行完畢，有臺灣高等法院被告全國
    前案紀錄表可參，其受有期徒刑之執行完畢，五年內再犯本件有期徒刑以上之罪
    ，為累犯，應依刑法第四十七條規定加重其刑。爰審酌酒精成分對人之意識能力
    具有不良影響，酒後駕車於道路上行駛，對一般往來之公眾及駕駛人自身皆具有
    高度危險性，被告明知上情，仍貿然駕駛動力交通工具，罔顧公眾行之安全，且
    被告前已有二次因酒醉駕車經法院判刑之情形，竟仍不知警惕，惡性非輕，惟念
    其尚未實際造成損害，犯後態度亦佳等一切情狀，量處如主文所示之刑，並諭知
    如易科罰金之折算標準。
據上論斷，應依刑事訴訟法第四百五十二條、第二百九十九條第一項前段，刑法第一
百八十五條之三、第四十一條第一項、第四十七條，罰金罰鍰提高標準條例第二條，
判決如主文。
中      華      民      國    九十      年      八      月     十七     日
                                  臺灣高雄地方法院交通法庭
                                      法  官   曾  淑  娟
右正本證明與原本無異。
如不服本判決，應於判決送達後十日內，向本院提出上訴狀。
                                      書記官   陳  恩  如
中      華      民      國    九十      年      八      月     十七     日
附錄本判決論罪之法條：
中華民國刑法第一百八十五條之三：
服用毒品、麻醉藥品、酒類或其他相類之物，不能安全駕駛動力交通工具而駕駛者，
處一年以下有期徒刑、拘役或三萬元以下罰金。


司法院資訊處製作；財團法人民間司法改革基金會備份。
